【裁判字號】    99,訴,299
【裁判日期】    990729
【裁判案由】    毒品危害防制條例等
【裁判全文】
臺灣板橋地方法院刑事判決               99年度訴字第299號
公  訴  人  臺灣板橋地方法院檢察署檢察官
被      告  丙○○
選任辯護人  楊閔翔律師
            蕭維德律師
被      告  乙○○
選任辯護人  林建平律師（法律扶助律師）
上列被告等因違反毒品危害防制條例等案件，經檢察官提起公訴
（98年度偵字第9614號、9615號），本院判決如下：
    主  文
丙○○共同販賣第一級毒品，處有期徒刑拾伍年月；因犯罪所
得之財物新臺幣壹仟元與戊○○連帶沒收之，如全部或一部不能
沒收時，以其與戊○○之財產連帶抵償之。又販賣第二級毒品，
處有期徒刑年捌月；因犯罪所得之財物新臺幣伍佰元沒收之，
如全部或一部不能沒收時，以其財產抵償之。又共同販賣第二級
毒品，處有期徒刑年拾月；因犯罪所得之財物新臺幣仟元與
戊○○連帶沒收之，如全部或一部不能沒收時，以其與戊○○之
財產連帶抵償之。應執行有期徒刑拾玖年貳月；因犯罪所得之財
物新臺幣肆仟元與戊○○連帶沒收之，如全部或一部不能沒收時
，以其與戊○○之財產連帶抵償之；因犯罪所得之財物新臺幣伍
佰元沒收之，如全部或一部不能沒收時，以其財產抵償之。
乙○○幫助販賣第一級毒品，累犯，處有期徒刑柒年捌月。又幫
助販賣第二級毒品，累犯，處有期徒刑壹年拾壹月；扣案內含門
號0000000000號SIM 卡之行動電話壹支沒收。又共同販賣第二級
毒品，累犯，處有期徒刑年拾月；扣案內含門號0000000000號
SIM 卡之行動電話壹支、內含門號0000000000號SIM 卡之行動電
話壹支均沒收；因犯罪所得之財物新臺幣壹仟伍佰元與戊○○連
帶沒收之，如全部或一部不能沒收時，以其與戊○○之財產連帶
抵償之。應執行有期徒刑拾壹年捌月；扣案內含門號0000000000
號SIM 卡之行動電話壹支、內含門號0000000000號SIM 卡之行動
電話壹支均沒收；因犯罪所得之財物新臺幣壹仟伍佰元與戊○○
連帶沒收之，如全部或一部不能沒收時，以其與戊○○之財產連
帶抵償之。
    事  實
一、丙○○（綽號「阿國」）與戊○○（綽號「小乖」、「小蜜
    」、「小愛」等，業經本院發布通緝中）係男女朋友，於民
    國97年8 月間同居在丙○○之父所有、位於臺北縣林口鄉○○○路某處之工廠中，渠二人均明知海洛因、甲基安非他命
    分別係毒品危害防制條例所定之第一、二級毒品，均不得持
    有、販賣，竟共同基於販賣第一級毒品海洛因以營利之犯意
    聯絡，先以不詳方法取得第一級毒品海洛因，嗣於己○○自
    97 年8月28日上午6 時43分許起，使用門號0000000000號行
    動電話，撥打門號0000000000號行動電話擬與丙○○聯繫購
    毒事宜，而由戊○○接聽電話與己○○約定交易毒品之時間
    、地點後，丙○○隨即於同日上午7 時43分許，駕車搭載戊○○抵達桃園縣龜山鄉（起訴書誤載為臺北縣林口鄉○○○○路與文昌一街口「愛之星汽車旅館」對面之某便利商店前
    ，由戊○○下車將第一級毒品海洛因1 包（重約0.1 公克）
    交付予己○○，並向己○○收取新臺幣（下同）1 千元之對
    價，以此手法，共同販賣第一級毒品海洛因予己○○。
二、丙○○另基於販賣第二級毒品安非他命以營利之犯意，先以
    不詳方法取得第二級毒品安非他命，嗣於甲○○自97年8 月
    28日中午12時59分許起，使用門號0000000000號行動電話，
    撥打門號0000000000號行動電話及以其他不詳方法與丙○○
    聯繫購毒事宜後，丙○○隨即於同日某時，至桃園縣龜山鄉
    （起訴書誤載為臺北縣林口鄉○○○○路與文昌一街口「愛
    之星汽車旅館」前，將第二級毒品安非他命1 包（重約0.1
    公克）交付予甲○○，並向甲○○收取5 百元之對價，以此
    手法，販賣第二級毒品予甲○○。
三、丙○○、戊○○另共同基於販賣第二級毒品安非他命以營利
    之犯意聯絡，先以不詳方法取得第二級毒品安非他命，嗣由
    丙○○於97年8 月29日上午11時22分許，使用門號00000000
    00號行動電話，撥打門號0000000000號行動電話與丁○○聯
    繫交易毒品事宜後，丙○○隨即於同日某時，駕車搭載戊○○至臺北縣新莊市○○路某處「頂好超市」前，由戊○○下
    車將第二級毒品安非他命1 包（重約1 公克）交付予丁○○
    ，並向丁○○收取3 千元之對價，以此手法，共同販賣第二
    級毒品安非他命予丁○○。
四、乙○○（綽號「蕃薯仔」）前因施用第二級毒品案件，經本
    院以95年度簡字第4167號刑事簡易判決判處有期徒刑5 月確
    定；另因施用第一、二級毒品案件，經本院以96年度訴字第
    1034號刑事判決各判處有期徒刑8 月、5 月確定，上開各案
    嗣經本院以96年度聲減字第5820號裁定減刑並定其應執行刑
    為有期徒刑8 月確定，甫於97年7 月27日縮刑期滿執行完畢
    。緣丙○○於97年10月間入監服刑，戊○○即自同年11月20
    日起借住在乙○○位於臺北縣樹林市○○街61巷50弄12號2
    樓住處。詎乙○○不知悔改，其明知海洛因、甲基安非他命
    分別係毒品危害防制條例所定之第一、二級毒品，均不得持
    有、販賣，且明知戊○○擬販賣第一級毒品海洛因以營利，
    竟仍基於幫助戊○○販賣第一級毒品海洛因之犯意，於戊○○使用門號0000000000號行動電話，與真實姓名年籍不詳、
    綽號「阿良」成年男子使用門號0000000000號行動電話聯繫
    交易毒品事宜後，乙○○隨即於97年11月24日晚上10時24分
    許，騎機車搭載戊○○抵達臺北縣樹林市○○路與俊英街口
    附近某處，讓戊○○下車將摻有些許第一級毒品海洛因（數
    量微少，但詳細數量不詳）之香菸1 支交付予「阿良」，並
    向「阿良」收取5 百元之對價。乙○○即以此手法，幫助戊○○販賣第一級毒品海洛因予「阿良」。
五、乙○○另明知戊○○擬販賣第二級毒品安非他命以營利，因
    得知真實姓名年籍不詳、綽號「阿豐」成年男子適有意購買
    安非他命，竟基於幫助戊○○販賣第二級毒品安非他命之犯
    意，於97年11月28日下午5 時35分許，使用其所有之門號00
    00000000號行動電話，撥打戊○○所有之門號0000000000號
    行動電話，向戊○○告知交易毒品之時間、地點，嗣戊○○
    隨即徒步前往乙○○上址住處附近之某便利商店對面，將第
    二級毒品安非他命1 包（數量微少，但詳細數量不詳）交付
    予在該處等候之「阿豐」，並向「阿豐」收取1 千元之對價
    。乙○○即以此手法，幫助戊○○販賣第二級毒品甲基安非
    他命予「阿豐」。
六、乙○○另得知真實姓名年籍不詳、綽號「小胖」成年男子有
    意購買第二級毒品安非他命，適其友人「阿龍」委託其代為
    保管安非他命1 包（數量微少，但詳細數量不詳）置放其上
    址住處，詎乙○○竟與戊○○、「阿龍」共同基於販賣第二
    級毒品安非他命以營利之犯意，由乙○○徵得「阿龍」之同
    意後，乙○○乃於97年12月1 日下午1 時7 分許，使用其所
    有之門號0000000000號行動電話，撥打戊○○所有之門號00
    00000000號行動電話，囑託戊○○準備將上開「阿龍」所有
    、置放其上址住處之安非他命1 包販賣予「小胖」，嗣於同
    日某時，「小胖」抵達乙○○上址住處附近某便利商店前之
    際，乙○○再以不詳方法，通知戊○○將上開「阿龍」委託
    保管之安非他命1 包，持往交付予「小胖」，並向「小胖」
    收取1 千5 百元之對價，以此手法，共同販賣第二級毒品安
    非他命予「小胖」。
七、因警方對戊○○及丙○○使用之門號0000000000號、丙○○
    使用之門號0000000000號、戊○○使用之門號0000000000號
    電話實施通訊監察，進而於97年12月17日18時30分許，持搜
    索票至乙○○之上址住處進行搜索，當場查獲戊○○、乙○○，並扣得戊○○所有、供其實行上揭第六項犯行所用內含
    門號0000000000號SIM 卡之行動電話1 支；乙○○所有、供
    其實行上揭第五、六項犯行所用內含門號0000000000號SIM
    卡之行動電話1 支；及與本案無涉之海洛因6 小包、甲基安
    非他命8 小包、磅秤1 具、毒品分裝匙2 支、分裝吸管1 支
    、分裝袋20個、注射針筒2 支、內含門號0000000000號SIM
    卡之行動電話1 支等物，始循線查悉上情。
八、案經臺北市政府警察局移送臺灣士林地方法院檢察署呈請臺
    灣高等法院檢察署令轉臺灣板橋地方法院檢察署檢察官偵查
    起訴。
    理  由
壹、證據能力部分：
一、按被告以外之人於審判外之言詞或書面陳述，除法律有規定
    者外，不得作為證據，刑事訴訟法第159 條第1 項定有明文
    。經查：己○○、丁○○之警詢筆錄，為被告以外之人於審
    判外之言詞陳述紀錄，咸為傳聞證述，復查無得例外取得證
    據能力之相關規定，均無證據能力，不得作為本案認定被告
    有罪之依據。
二、次按，被告以外之人於審判中有滯留國外或所在不明而無法
    傳喚或傳喚不到之情形者，其於檢察事務官、司法警察官或
    司法警察調查中所為之陳述，經證明具有可信之特別情況，
    且為證明犯罪事實之存否所必要者，得為證據，刑事訴訟法
    第159 條之3 第3 款規定明確。查共同被告戊○○於97年12
    月18日之警詢筆錄、證人甲○○於98年2 月19日之警詢筆錄
    ，對於被告丙○○、乙○○而言，固均屬被告以外之人於審
    判外之言詞陳述紀錄；惟戊○○、甲○○2 人於本院審判中
    ，經本院依址傳喚不到，且拘提無著，本院已於99年3 月31
    日對共同被告戊○○發布通緝，迄未到案，有送達回證、拘
    票、拘提報告書、通緝書附卷可稽。而戊○○當時係與被告
    乙○○一併為警查獲之後，接受警方詢問調查，其與乙○○
    均未曾爭執警方有以不正方法取供，且所述情節與乙○○於
    警詢、偵訊時所供情節相符，內容更多有不利於己者，洵無
    故意藉此陷害被告之可能；又甲○○係警方循線依法拘提到
    案後，移送檢察官偵訊前，接受警方詢問調查，亦未表明有
    何遭受不正取供情事，且所述內容核與通訊監察譯文之客觀
    證據相合，故依當時之客觀外在環境與條件，足以證明戊○○、甲○○警詢時之陳述內容具有可信之特別情況，且該等
    陳述復為證明本案被告有無犯罪所必要者，揆諸首揭規定，
    符合傳聞證據之例外，應有證據能力。
三、又被告以外之人於偵查中向檢察官所為之陳述，除顯有不可
    信之情況者外，得為證據，刑事訴訟法第159 條之1 第2 項
    定有明文。查己○○、甲○○、丁○○、戊○○4 人之偵訊
    筆錄，為被告以外之人於偵查中向檢察官所為之言詞陳述紀
    錄，均經渠4 人具結在卷，合於法定要件，且觀諸該偵訊筆
    錄製作之原因、過程及其功能等情，均具有高度信用性，未
    見有何「顯有不可信之情況」，乃傳聞證據之例外情形，應
    有證據能力。雖己○○於本院審理時稱：偵訊之前，我在家
    裡已戒毒3 天，身體很不舒服，腦筋不清楚云云，惟觀諸筆
    錄，其證述內容頗為綦詳，筆錄及結文之簽名亦屬工整，洵
    非神智不清者所能為之，況己○○坦言當時檢察官及警察均
    未有施用不正當之方法取供（見本院卷(二)第7 頁反面），顯
    係出於自由意志。此外，己○○偵訊時之錄影光碟固然無法
    讀取，惟按檢察官訊問證人，本無如刑事訴訟法第100 條之
    1 訊問被告應全程連續錄音，必要時並應全程連續錄影之相
    關規定，況本件錄影光碟未能讀取，應係錄製過程或嗣後保
    存出現技術問題所致，無證據顯示係檢察官故意而為，均難
    憑以撼動該偵訊時依法具結所為證述之證據能力。再者，戊○○於偵查庭所為證述，因戊○○傳拘不到，固未經被告行
    使反對詰問權，惟刑事訴訟法第159 條之1 第2 項規定被告
    以外之人在偵查中向檢察官所為之陳述，除顯有不可信之情
    況者外得為證據，其立法理由已敘明偵查中對被告以外之人
    所為之偵查筆錄，未予被告反對詰問、適當辯解之機會，對
    被告之防禦權固有所妨礙，然現階段刑事訴訟法規定檢察官
    代表國家偵查犯罪、實施公訴，依法其有訊問被告、證人及
    鑑定人之權，證人、鑑定人且須具結，而實務運作時，偵查
    中檢察官向被告以外之人所取得之陳述，原則上均能遵守法
    律規定，不致違法取供，其可信性極高，為兼顧理論與實務
    ，始設有該條項之規定，自不得僅因被告未予行使反對詰問
    權，逕認戊○○於檢察官偵訊時之陳述無證據能力。從而，
    以上證據資料，本院於審判期日踐行調查程式後，斟酌卷內
    其他調查之證據資料，自得本於經驗法則及論理法則，作合
    理之比較而為取捨、判斷。
貳、認定事實之依據：
一、被告丙○○部分（上揭事實欄第一、二、三項）：
    訊據被告丙○○固坦承伊之綽號係「阿國」，於97年8 月間
    與戊○○係同居男女朋友關係，於97年8 月28日中午12時59
    分許，伊有使用門號0000000000號行動電話與甲○○使用門
    號0000000000號行動電話聯繫通話，另於同年月29日上午11
    時22分許，伊有使用門號0000000000號行動電話與丁○○使
    用門號0000000000號行動電話聯繫通話無訛，惟矢口否認有
    任何販賣第一、二級毒品之犯行。辯稱：我不知道戊○○有
    無販賣毒品，更未參與販毒；我不認識己○○，與甲○○是
    鄰居關係，因甲○○有拿LED 燈給我，當時與甲○○電話聯
    繫是要將LED 燈返還給甲○○；我與丁○○是從事資源回收
    業之同事，當時與丁○○之電話聯繫是在談論音響擴大機買
    賣事宜，均非交易毒品云云。經查：
  (一)證人己○○於檢察官偵訊時具結證述：（提示97年8 月28日
    通訊監察譯文，問：是否與戊○○通話，講購買毒品的事情
    ？）是，當天是我以0000000000打給戊○○0000000000手機
    ，相約在龜山鄉○○○路、文昌一街口的便利商店，買1 千
    元海洛因，量約0.1 公克……當天第2 、3 通電話我是與丙○○通電話，他們兩個（指丙○○與戊○○）是一起在賣毒
    品的，他們兩人是男女朋友，找「小愛」（指戊○○）就可
    以找到丙○○……丙○○都負責開車，是戊○○下車跟我交
    易等語（見臺灣士林地方法院檢察署98年度偵字第351 號卷
    《下稱偵字351 號卷》第178 頁），已明確證稱其曾於97年
    8 月28日，在桃園縣龜山鄉○○○路與文昌一街口之某便利
    商店，以1 千元之代價，向被告丙○○、戊○○購得第一級
    毒品海洛因0.1 公克，被告丙○○負責開車，由戊○○下車
    與其進行交易。徵諸通訊監察譯文（同上卷第83頁）、本院
    99年5 月12日勘驗筆錄（見本院卷(一)第177 頁反面）及被告
    丙○○之辯護人於99年4 月7 日提出聲請狀所附之譯文（見
    本院卷(一)第153 頁），堪認己○○自97年8 月28日上午6 時
    43分許起，確有使用門號0000000000號行動電話，與戊○○
    使用門號0000000000號行動電話，聯繫如下：
  1.97年8 月28日上午6 時43分許，由己○○撥出，戊○○接聽
    ，內容如下：B （即己○○）：喂，「小月」，「阿國」呢
    ？A （即戊○○）：「阿國」還在睡。B ：有沒有辦法現在
    起來？A ：我叫他看看。B ：我要上班。A ：幾點？B ：8
    點，這樣來得及嗎？A ：半小時可以嗎？B ：可不可以靠近
    林口一點。A ：在「愛之星」那邊，我差不多7 點20分打電
    話給你。B ：好。
  2.同日上午7 時13分許，由己○○撥出，戊○○接聽，內容如
    下：B （即己○○）：喂，「阿國」，我在「愛之星」，多
    久會到？A （即戊○○）：我再10分鐘。B ：10分鐘會到，
    好。
  3.同日上午7 時14分許，由戊○○撥出，己○○接聽，內容如
    下：A （即戊○○）：你要多少？B （即己○○）：八一啦
    。A ：好。
  4.同日上午7 時29分許，由戊○○撥出，己○○接聽，內容如
    下：A （即戊○○）：要到了。B （即己○○）：「愛之星
    」啦。
  5.同日上午7 時38分許，由戊○○撥出，己○○接聽，內容如
    下：A （即戊○○）：喂，我在路上，我袋子破了，在買東
    西。B （即己○○）：你要多久？我會來不及。A ：馬上到
    。
  6.同日上午7 時43分許，由己○○撥出，戊○○接聽，內容如
    下：A （即戊○○）：喂，我到了，我在「愛之星」門口停
    紅綠燈。B （即己○○）：好。A ：你有看到我嗎？B ：我
    沒耶，我在「愛之星」的正對面，SEVEN 這邊。A ：我看到
    了，我在你後面。
  (二)細觀上揭通話內容，顯示己○○當時使用門號0000000000號
    行動電話，撥打門號0000000000號行動電話，原擬找「阿國
    」，由戊○○接聽電話後，與己○○相約在「愛之星」見面
    ，嗣己○○即在「愛之星」對面之「SEVEN 」便利商店前等
    候戊○○到場，且於雙方對話中出現「你要多少？」、「八
    一啦」等毒品交易用語。再參以被告丙○○所供：我的綽號
    是「阿國」沒錯……因為他（指己○○）跟戊○○約地點碰
    面，戊○○說不知道路怎麼走，由我載戊○○過去等語（見
    本院卷(一)第86頁），且桃園縣龜山鄉○○○路與文昌一街口
    適有「愛之星汽車旅館」，堪認證人己○○上開證述非虛，
    其當時撥打電話聯絡之目的，即係為向被告丙○○、戊○○
    購買第一級毒品海洛因，嗣並由被告丙○○駕車搭載戊○○
    抵達約定地點，由戊○○下車將第一級毒品海洛因1 包（重
    約0.1 公克）交付予己○○，並向己○○收取1 千元之對價
    無訛。蓋被告丙○○當時與戊○○為同居男女朋友，關係密
    切，且己○○當時打電話原係擬找綽號「阿國」之被告丙○○，此由上揭97年8 月28日上午6 時43分許之通訊監察譯文
    ，己○○一開始即表明：「喂，『小月』，『阿國』呢？」
    ；另於同日上午7 時13分許之通訊監察譯文之開端亦係：「
    喂，『阿國』，我在『愛之星』，多久會到？」觀之甚灼，
    而己○○打電話之目的既在購買毒品，嗣被告丙○○並駕車
    搭載戊○○前往約定地點進行交易，則被告丙○○與戊○○
    間就販賣毒品予己○○乙事有犯意聯絡及行為分擔，昭然若
    揭。雖證人己○○稱：當天第2 、3 通電話是我與丙○○通
    電話云云，而與譯文記載及本院勘驗結果顯示己○○當天均
    係與戊○○對話乙節不符，惟此應係己○○與被告丙○○、
    戊○○之電話聯繫不止當天一端，導致記憶有誤，洵無礙其
    所述購毒主要情節之可信度。徵之被告丙○○所供：他（指
    己○○）跟戊○○約地點碰面，戊○○說不知道路怎麼走，
    由我載戊○○過去，戊○○有跟己○○說我是「阿國」，會
    載戊○○過去，所以己○○打電話過來找我，要跟我確認路
    等語（見本院卷(一)第86頁），無異亦承認自己曾與己○○電
    話通話，可資佐證。再者，被告丙○○與戊○○係一起販賣
    毒品，被告丙○○負責開車，由戊○○下車與己○○交易毒
    品乙情，既經證人己○○證述明確，已如上述，佐以被告丙○○亦供承其有搭載戊○○過去與己○○碰面，及己○○於
    本院審理時所證：「阿國」跟「小葉」（指戊○○）在一起
    ，都是負責開車……「小葉」要拿毒品給我的時候，都有一
    個年輕人開車載「小葉」過來等語（見本院卷(二)第8 頁反面
    ），足認被告丙○○當時確有開車搭載戊○○到場無疑。是
    己○○於偵訊時所謂：戊○○交付海洛因當天，丙○○沒有
    一起來云云（見偵字351 號第178 頁），應指被告丙○○當
    時開車搭載戊○○到場後，僅由戊○○一人下車過來與己○○從事毒品交易，丙○○沒有一併下車，而是留在車內守候
    而已。從而，本件證人己○○於偵訊時，對於其當時向被告
    丙○○、戊○○購買海洛因主要情節之描述，均言之鑿鑿，
    並與相關譯文內容、勘驗筆錄及被告供詞互核相符，堪值採
    信。
  (三)嗣證人己○○於本院審理時證述：（問：97年8 月28日7 時
    14分你有跟一位女子要「八一」，是否如此？）我有印象，
    我說要「八一」，但「小葉」（指戊○○）快到的時候，說
    裝毒品的袋子破掉了，我當時很難過，又要趕著回清潔隊上
    班，所以「小葉」就弄一點點給我施用，讓我止一下，沒有
    跟我拿錢。（問：你所稱的「八一」是指什麼毒品？）海洛
    因……（問：你購買海洛因是否都是跟綽號「小葉」的戊○○購買？）是。（問：有無跟「阿國」買過海洛因？）沒有
    （見本院卷(二)第6 頁正、反面），固仍坦言當時電話內容是
    在洽談第一級毒品海洛因買賣事宜，惟改稱僅係向戊○○一
    人購毒，且戊○○嗣並未向伊收錢云云。然查：己○○當時
    使用門號0000000000號行動電話，撥打門號0000000000號行
    動電話，原係擬找被告丙○○，而由戊○○接聽，嗣並由被
    告丙○○駕車搭載戊○○抵達交易地點等情，業如前述，且
    己○○當時撥打電話之目的既僅在購買海洛因，足見交易對
    象非僅戊○○一人而已。雖己○○另謂：「阿國」欠我好朋
    友詹尚彬好幾萬元，詹尚彬跟我說「阿國」都跟「小葉」在
    一起，叫我如果有跟「小葉」拿毒品的時候，順便跟「阿國
    」討錢云云（見本院卷(二)第10頁反面），但綜觀全部通訊監
    察內容，己○○當時電話聯繫，自始至終僅有交易毒品事項
    ，未涉他事，遑論催討金錢，顯係刻意附會掩飾之說，應以
    其於偵訊時所證：被告丙○○與戊○○是一起在賣毒品等語
    為可採。又己○○於上開偵訊時，檢察官未使用不正方法取
    供，此據己○○陳明在卷（見本院卷(二)第7 頁反面），倘戊○○當時僅無償提供一點點海洛因供己○○止癮，未向己○○收取對價，何以己○○於具結後，仍明確證稱當時係以1
    千元購得海洛因0.1 公克？依上揭通訊監察內容所示，戊○○固曾說：「我在路上，我袋子破了，在買東西」等語，但
    姑不論所謂「袋子」是否指毒品包裝袋，即令是毒品包裝袋
    破掉，衡情其內海洛因不致於完全滅失，而被告丙○○與戊○○大費周章趕往約定地點進行交易，豈有因此就轉為無償
    提供之理？所述洵與常理有違，應以其於偵訊時所證：當時
    係以1 千元之代價，向被告丙○○、戊○○購得第一級毒品
    海洛因0.1 公克等語為可採。從而，證人己○○於審理時所
    述內容，尚難採為有利於被告丙○○之論據。
  (四)另證人甲○○於警詢時證稱：（提示97年8 月28日通訊監察
    譯文，問：內容何意？）我向「阿國」購買安非他命1 小包
    ，購得金額為5 百元或1 千元，地點是在臺北縣林口鄉○○○路與文昌一街「愛之星汽車旅館」前等語（見偵字351 號
    卷第204 頁）。另於檢察官偵訊時具結證稱：（提示97年8
    月28日通訊監察譯文，問：是否向「阿國」買毒品？）當天
    約在林口某處，我花5 百元買約0.1 公克安非他命，事先我
    用0000000000電話打「阿國」的電話0000000000，地點是他
    選的等語（同上卷第216 頁）。查「愛之星汽車旅館」位在
    桃園縣龜山鄉○○○路與文昌一街口，證人甲○○認為係在
    臺北縣林口鄉轄內，衡情應係該旅館之地理位置接近臺北縣
    林口鄉以致有所誤會，洵不影響其證詞之憑信性。綜觀上述
    證詞，證人甲○○已明確證稱其曾於97年8 月28日，在「愛
    之星汽車旅館」前，向「阿國」購買第二級毒品安非他命1
    小包約0.1 公克。核對通訊監察譯文，甲○○於97年8 月28
    日12時59分許，使用門號0000000000號行動電話，撥打「阿
    國」使用之門號0000000000號行動電話，雙方對話如下：A
    （即「阿國」）：我在山上還沒有下去，我如果下去，馬上
    拿去給你。B （即甲○○）：喔，你什麼時候會下來？我等
    一下要去樹林，我開近一點，你開近一點。A ：要不然，你
    來山上。B ：我是樹林火車站這一邊耶。A ：有順路啦。B
    ：火車站這邊有順路？A ：菁山路上面啦，左邊龜山這邊。
    B ：很遠呢。A ：不會，5 分鐘。B ：你藍藍的天。A ：你
    上來我請你。B ：我衝衝看（同上卷第83頁）。被告丙○○
    亦坦承上開譯文內容確係伊與甲○○之對話紀錄（見本院卷
    (一)第86頁），可見甲○○所指其購買安非他命對象之「阿國
    」即係被告丙○○無誤。再依上揭譯文所示，甲○○於97年
    8 月28日12時59分許撥打電話與被告丙○○聯絡，乃在催促
    被告丙○○開車前往會面以交付某物，但尚未決定會面地點
    甚灼，嗣監聽譯文固未出現被告丙○○使用0000000000號行
    動電話與甲○○使用0000000000號行動電話之其他通話紀錄
    ，惟參照同日下午4 時31分許，門號0000000000號行動電話
    有發一通簡訊給甲○○，內容謂：「你打0000000000找阿國
    」等語（見偵字351 號卷第84頁反面），顯見被告丙○○當
    時與甲○○之聯繫方法，不限於使用警方監聽中之00000000
    00號行動電話而已，固然證人甲○○經本院傳、拘無著，未
    能釐清雙方究竟如何約定毒品交易地點，惟依憑其上揭警詢
    、偵訊時之證詞，堪認被告丙○○嗣有另以不詳方法與甲○○相約在上址「愛之星汽車旅館」進行毒品交易無疑。蓋被
    告丙○○甫於同日上午與戊○○在「愛之星汽車旅館」販賣
    海洛因予己○○，已見前述，其與證人甲○○所指證之毒品
    交易地點，二者不謀而合，足徵證人甲○○所述屬實，堪予
    採信。被告所辯：當時與甲○○電話聯繫是要將LED 燈返還
    給甲○○云云，應係畏罪卸責之詞，難認可採。又證人甲○○既僅提及其係與被告丙○○一人聯繫購毒事宜，嗣亦係由
    被告丙○○前往交易，遍閱全卷，尚查無戊○○有共同參與
    之事證，此部分自應認係被告丙○○之單獨犯罪，在此敘明
    。
  (五)另證人丁○○於偵訊時具結證稱：（問：你施用的安非他命
    是跟何人購買？）綽號「阿國」男子（指被告丙○○）……
    （提示97年8 月29日通訊監察譯文，問：你是否與丙○○說
    買毒品的事情？）是，那一天有交易成功，當天約在臺北縣
    新莊市○○路頂好超市交易，我跟他買3 千元，量約1 公克
    ，事先他是用0000000000號行動電話打給我，另外他還使用
    0000000000號電話，另外他說要玩網路遊戲，叫我幫他申請
    1 支0000000000號行動電話號碼給他，後來是他的女友「小
    愛」（指戊○○）在使用……8 月29日交易當天是戊○○送
    毒品過來給我，我事先跟丙○○約好，他說要叫他女友過來
    ，順便向我收我之前跟他買音響擴大器錢等語（見偵字第35
    1 號卷第188 、189 頁）。復於本院審理時證稱：（提示上
    開偵訊筆錄，問：當時所述是否實在？）實在。（問：拿給
    你擴大機時，是否同時有交付你毒品？）有。（問：你給的
    錢是否包括毒品跟擴大機的錢？）是。（問：交錢那天丙○○有無過來？）我不知道，戊○○說他在車上，他應該就是
    指丙○○，但我沒有看到。（問：97年8 月29日丙○○有無
    拿擴大機給你？）沒有，擴大機在前幾天就拿給我了。（問
    ：97年8 月29日錢是否是交給戊○○？）是。（問：安非他
    命是否也是戊○○交給你？）是，我拿錢給戊○○，戊○○
    交付我毒品。（問：你如何稱呼戊○○及丙○○？）戊○○
    綽號「小愛」，丙○○綽號「阿國」，我都是如此稱呼他們
    。（問：你剛說丙○○97年8 月29日之前就拿給你音響擴大
    機，為何在譯文會說要拿音響擴大機給你？）丙○○之前就
    拿音響擴大機給我，後來丙○○又跟我說他家裡還有更好的
    擴大機，問我要不要，我說好，所以97年8 月29日我還有拿
    到另外一組比較好的音響擴大機，當時是戊○○打開車子的
    後車廂，我自己搬擴大機，但我沒有看到丙○○等語（見本
    院卷(二)第13頁正、反面）。核其先後證述內容相符，再徵諸
    通訊監察譯文，「阿國」於97年8 月29日11時22分許，使用
    門號0000000000號行動電話，撥打丁○○使用之門號000000
    0000號行動電話，雙方對話如下：A （即「阿國」）：我拿
    音響擴大機給你。B （即丁○○）：啊？A ：我拿音響擴大
    機給你，順便過去收錢。B ：喔，你人在哪裡？我在上班啊
    。A ：身上有錢嗎？B ：我剩下1 千。A ：不然……（聽不
    清楚）。B ：改天再一起算，我初五才領錢，1 千元要當生
    活費的等語，此有通訊監察譯文（見偵字第351 號卷第85頁
    ）、本院99年5 月12日勘驗筆錄（見本院卷(一)第177 頁反面
    ）及被告丙○○之辯護人於99年4 月7 日提出聲請狀所附之
    譯文（見本院卷(一)第154 頁）可稽。即令丁○○於電話中提
    及其身上僅剩1 千元，要當生活費云云，難謂其必定無籌得
    購毒款項之能力，辯護人憑以質疑證人丁○○證詞之證明力
    ，洵屬無據。本院認證人丁○○上揭證述，信而有徵，應予
    採信。從而，足認被告丙○○確有於97年8 月29日以電話與
    丁○○聯繫交易毒品事宜後，嗣由戊○○在同日某時，在臺
    北縣新莊市○○路某處「頂好超市」前，下車將第二級毒品
    安非他命1 包（重約1 公克）交付予丁○○，並向丁○○收
    取3 千元之對價，併參酌被告丙○○之前述交易手法，堪認
    戊○○當時係由被告丙○○駕車搭載前往約定地點進行毒品
    交易無疑。
  (六)本案被告丙○○與戊○○共同交易第一級毒品海洛因（重約
    0.1 公克）予己○○、共同交易第二級毒品安非他命（重約
    1 公克）予丁○○，分別向己○○、丁○○收取1 千元、3
    千元之對價；被告丙○○另單獨交易第二級毒品安非他命（
    重約0.1 公克）予甲○○，向甲○○收取5 百元之對價，俱
    如前述。縱因共犯戊○○尚未到案，且被告丙○○拒不吐實
    ，無從究明相關毒品之來源及取得成本，本院固無從查悉其
    交易毒品可獲取利潤之確切金額。惟海洛因、安非他命係屬
    毒品危害防制條例所定之第一、二級毒品，為法律嚴禁之違
    禁物，凡持有、移轉者即足以構成犯罪，且具有一定之交易
    價值，如無特殊情由，被告丙○○及戊○○倘非牟利，衡諸
    一般經驗法則，豈有甘冒刑典而與他人交易毒品之理？本案
    固無從明確查悉交易毒品之利得金額，惟被告丙○○、戊○○二人與己○○、甲○○、丁○○均無特殊關係，於交易毒
    品之際，當場向己○○等人收取現金對價，復無跡證顯示係
    按同一價量委買或轉售，應認其與己○○等人進行毒品交易
    ，均係基於賺取利潤之營利意思甚明。
  (七)綜上所述，本案事證已臻明確，被告丙○○與戊○○共同販
    賣第一級毒品海洛因予己○○、共同販賣第二級毒品安非他
    命予丁○○；被告丙○○另單獨販賣第二級毒品安非他命予
    甲○○之犯行，均堪認定。
二、被告乙○○部分（上揭事實欄第四、五、六項）：
    訊據被告乙○○固坦承伊之綽號係「蕃薯仔」，於97年11月
    24日曾騎機車搭載戊○○至臺北縣樹林市○○路與俊英街口
    與「阿良」見面；於同年月28日有打電話請戊○○拿東西給
    「阿豐」，並向「阿豐」拿1 千元；另於同年12月1 日有打
    電話請戊○○拿東西給「小胖」等情無訛，惟矢口否認有何
    違反毒品危害防制條例之犯行，辯稱：97年11月24日我只是
    單純搭載戊○○出去，戊○○僅說跟朋友約在臺北縣樹林市
    ○○路與俊英街口，沒有說要做什麼，我不知道戊○○抵達
    上開地點後有無進行交易；同年11月28日我上班還沒有回家
    ，因戊○○借住我家，我打電話是請戊○○拿1 包PS遊戲片
    給「阿豐」，同時向「阿豐」拿1 千元，該1 千元是我要向
    「阿豐」借的，但後來戊○○說「阿豐」沒有拿錢給她；同
    年12月1 日我朋友「阿龍」到我家，把1 台汽車音響寄放我
    家，請戊○○於「小胖」到我家時，將該汽車音響交給「小
    胖」，通訊監察譯文提到的「1 包」是指汽車音響，因該汽
    車音響有用袋子包起來，「一五」指「阿龍」要將該汽車音
    響賣給「小胖」1 千5 百元，均非交易毒品云云。經查：
  (一)依通訊監察譯文（見偵字第351 號卷第108 頁）、本院99年
    5 月12日勘驗筆錄（見本院卷(一)第177 頁反面）所示，戊○○（綽號「小愛」）自97年11月24日晚上9 時37分許起，有
    使用門號0000000000號行動電話，與真實姓名年籍不詳、綽
    號「阿良」男子使用門號0000000000號行動電話，聯繫如下
    ：
  1.97年11月24日晚上9 時37分許，由「阿良」發出簡訊，戊○○接收，內容如下：「要一支五佰的煙，有嗎」。
  2.同日晚上9 時40分許，由戊○○發出簡訊，「阿良」接收，
    內容如下：「有阿！到樹林家樂福！」。
  3.同日晚上9 時45分許，由「阿良」發出簡訊，戊○○接收，
    內容如下：「小姐…要有效果喔，到俊英街好嗎」。
  4.同日晚上9 時55分許，由戊○○發出簡訊，「阿良」接收，
    內容如下：「好！大安路跟俊英街，但是要你一個人來哦！
    」。
  5.同日晚上10時19分許，由「阿良」撥出，戊○○接聽，內容
    如下：A （即戊○○）：要到了嗎？趕快那邊早上有車禍，
    那裡有警察那邊。B （即「阿良」）：快到了，再1 分鐘就
    到了，妳在哪一邊？A ：我在你說的那一邊，大安路口。B
    ：喔，兩個人那邊喔，你有錢可以找我嗎？我在對面機車那
    個啦。A ：你在哪裡？B ：妳旁邊有警察對不對？A ：對啊
    ，我們過去了，再繞回來啦。B ：過路口停等我們。A ：嗯
    。
  6.同日晚上10時21分許，由戊○○撥出，「阿良」接聽，內容
    如下：A （即戊○○）：我跟你講，你從大安跟俊英過來，
    有一個黃色的招牌寫什麼13公薑母鴨。B （即「阿良」）：
    哪一邊？右手邊還是左手邊？A ：就大安跟俊英路口啊，你
    過…B ：我過警察這一邊了，我直直過去就是家樂福了。A
    ：家樂福？你快到家樂福那裡？B ：我還沒有到那裡。A ：
    不要走橫的，我們在俊英街上面，我們在俊英跟大安路的輪
    胎行。B ：好。
  7.同日晚上10時24分許，由「阿良」撥出，戊○○接聽，內容
    如下：B （即「阿良」）：我到了。A （即戊○○）：好，
    錢拿出來啊。B ：妳有錢找我嗎？A ：錢拿出來啦。B ：妳
    有錢找我嗎？A ：我在你後面啦。
  8.同日晚上11時3 分許，由戊○○發出簡訊，「阿良」接收，
    內容如下：「ㄚ良～可以嗎？」。
  9.同日晚上11時5 分許，由「阿良」撥出，戊○○接聽，內容
    如下：A （即戊○○）：還可以吧？B （即「阿良」）：還
    好，謝謝。A ：聲音為什麼這麼虛弱？B ：謝謝，抱歉，跟
    妳拿那個5 百很難看。A ：不會啦，沒有關係，有需要再找
    我。B ：我知道，等一下，「蕃薯仔」有在那邊嗎？A ：你
    等一下…（換「蕃薯仔」跟「阿良」聊天）。
  (二)綜觀上揭內容，顯示戊○○當時使用門號0000000000號行動
    電話，與真實姓名年籍不詳、綽號「阿良」男子使用門號00
    00000000號行動電話聯繫，雙方係為了進行交易，由「阿良
    」以5 百元向戊○○購買1 支「有效果」的煙，該交易且已
    完成至灼。再徵以被告乙○○於97年12月28日檢察官偵訊時
    所供：該次是戊○○叫我載她到樹林市○○路、俊英街，我
    有看到她拿煙盒子給「阿良」，「阿良」好像給她5 百元等
    語（見偵字第351 號卷第151 頁）；且戊○○於偵訊時亦證
    稱：（問：乙○○稱11月24日妳有叫他載妳去樹林市○○路
    與俊英街，妳是否賣摻有海洛因的香煙給「阿良」？）是，
    我把海洛因摻在香煙裡，1 支賣5 百元，當天香煙盒裡只有
    1 支，錢是誰收的我忘記了，乙○○應該知道我是要拿摻海
    洛因的香煙給「阿良」等語（同上卷第153 頁），堪認戊○○當時係由被告乙○○騎機車搭載至臺北縣樹林市○○路與
    俊英街口附近某處，將摻有第一級毒品海洛因之香菸1 支交
    付予「阿良」，並向「阿良」收取5 百元之對價無疑。又依
    上揭通訊監察譯文所示，被告乙○○當時騎機車搭載戊○○
    抵達臺北縣樹林市○○路與俊英街口，因現場適有警察，不
    敢久滯而於繼續行進之際，戊○○持續以行動電話與「阿良
    」聯繫彼此動態，值此情況，被告乙○○當時既負責駕駛機
    車搭載戊○○，其對於戊○○與「阿良」見面之目的，豈能
    一概諉為不知？參諸被告乙○○尚曾經介紹戊○○販賣毒品
    給其友人「阿豐」（詳下述），且於偵訊時並供承其當時確
    有目睹戊○○拿煙盒子給「阿良」，「阿良」也有拿錢給戊○○等語，足徵被告乙○○對於戊○○前往上開地點，係為
    與「阿良」進行毒品交易乙節，自始知之甚稔。被告乙○○
    於警詢時所辯：我只是單純帶戊○○過去，不清楚她在做何
    事；復於本院審理時辯稱：我不知道戊○○抵達上開地點後
    有無進行交易云云，核屬畏罪卸責之詞，均不足採。
  (三)另依通訊監察譯文所示（見偵字第351 號卷第109 頁），被
    告乙○○（綽號「蕃薯仔」）自97年11月28日下午5 時35分
    許起，有使用門號0000000000號行動電話，撥打戊○○（綽
    號「小愛」）使用之門號0000000000號行動電話，聯繫如下
    ：
  1.97年11月28日下午5 時35分許，由乙○○撥出，戊○○接聽
    ，雙方對話如下：A （即戊○○）：喂。B （即被告乙○○
    ）：要到了。A ：要幫你開門嗎？誰要到了？B ：我朋友啦
    。A ：我要走下去是不是？B ：妳要去便利商店那邊喔。A
    ：啊，拿多少？B ：拿1 千啊，就拿那1 包。A ：好。B ：
    還是我叫他到樓下。B ：隨便都可以啊。A ：妳比較方便啦
    。B ：不要啦，我走過去啦。A ：好。
  2.同日下午5 時52分許，由乙○○撥出，戊○○接聽，雙方對
    話如下：B （即被告乙○○）：妳出去了嗎？A （即戊○○
    ）：我出來了，我剛剛在拿東西。B ：用走的，慢慢走，沒
    有關係。A ：他們等很久喔？到很久了喔？B ：嗯。A ：我
    要到了，他們人呢？B ：在全家對面回收筒那邊。A ：喔，
    我算到他了。B ：好。
  (四)細觀上揭內容，顯示被告乙○○當時使用門號0000000000號
    行動電話，撥打戊○○使用之門號0000000000號行動電話，
    係向戊○○告知可前往某便利商店對面，以1 千元出售1 包
    某物予某人至灼。再徵以被告乙○○於警詢所供：當天要購
    買安非他命的人是我的朋友「阿豐」，他下午打電話給我，
    問我有沒有安非他命，我說幫他問問看，於是就打電話找戊○○詢問，「阿豐」有時拿5 百元，有時拿1 千元不一定，
    當天我人在外面，請戊○○自己去跟他接洽（見偵字第351
    號卷第30頁）；復於偵訊供稱：我沒有賣毒品，只是有時候
    我朋友「阿豐」問我有沒有安非他命，我會問戊○○有沒有
    ，如果有的話，朋友就會來我家，戊○○會以平均1 千元量
    1 小包的價格……（提示97年11月28日17時35分通訊監察譯
    文，問：從事何事？）這就是阿豐第二次透過我要向戊○○
    買安非他命，那天我剛好不在家，他們可能就約在便利商店
    交易……我只是幫他們聯絡，他們見面時我不在等語（同上
    卷第151 頁）。此外，戊○○於偵訊時亦承認：（問：妳有
    在販賣毒品？）對。（問：販賣給何人？）有乙○○的朋友
    「阿豐」，另外還有「阿良」……（問：11月28日乙○○幫
    妳跟「阿豐」聯絡，後來是妳與「阿豐」約在樹林的一家便
    利商店交易，有無此事？）有，那次他向我買5 百元的安非
    他命。（提示11月28日11時35分通訊監察譯文，問：這就是
    妳與乙○○談論此事？）對（同上卷第152 、153 頁），足
    認被告乙○○確有居中聯繫，促成戊○○徒步前往乙○○上
    址住處附近之某便利商店對面，販賣第二級毒品安非他命予
    被告乙○○之友人「阿豐」。至於戊○○當時係向「阿豐」
    收取販毒對價1 千元，觀諸上揭譯文所示甚明，戊○○於偵
    訊時稱係收取5 百元，洵係記憶錯誤，此部分應以譯文內容
    較為可信，附此敘明。被告乙○○所辯：伊當時打電話是請
    戊○○拿1 包PS遊戲片給「阿豐」，同時向「阿豐」拿伊要
    向「阿豐」借的1 千元云云，顯係臨訟羅織之不實辯詞，委
    難採信。
  (五)又依通訊監察譯文所示（見偵字第351 號卷第110 頁），被
    告乙○○（綽號「蕃薯仔」）於97年12月1 日下午1 時7 分
    許，有使用門號0000000000號行動電話，撥打戊○○（綽號
    「小愛」）使用之門號0000000000號行動電話，雙方對話如
    下：A （即戊○○）：喂，怎樣。B （即被告乙○○）：等
    一下「小胖」會過去，你就用「阿龍」那一個給他就好了。
    A ：一個？B ：就那一包，他要一五。A ：喔，好。B ：他
    到了，我打給妳。A ：到了？B ：他還沒啦，他到了打給我
    ，我再打給你。A ：喔，好。徵諸被告乙○○於警詢時所供
    ：（提示97年12月1 日監聽譯文，問：這是不是你請戊○○
    將第二級毒品安非他命交給向你購買之「小胖」？）「小胖
    」是購買安非他命，但那包毒品是「阿龍」的，「小胖」當
    天購買安非他命1 千5 百元，我問過「阿龍」之後，將他寄
    放在我家的那包安非他命轉給「小胖」，由戊○○出面交給
    「小胖」，地點也是約在我家巷口的便利商店，當天收的錢
    我都交給「阿龍」等語（見偵字第351 號卷第31頁）。而戊○○於警詢時亦供稱：（提示97年12月1 日監聽譯文，問：
    這是不是乙○○請妳將第二級毒品安非他命交給向妳購買之
    「小胖」？）是，那一天乙○○要我把安非他命交給小胖之
    男子等語（同上卷第19頁）。足認被告乙○○確有將其受「
    阿龍」所託、置於其實力支配下之第二級毒品安非他命1 包
    ，於徵得「阿龍」同意之後，囑託戊○○持往交付予「小胖
    」，並向「小胖」收取1 千5 百元之對價無疑。被告乙○○
    嗣於本院審理時改口辯稱：當時係請戊○○將汽車音響交給
    「小胖」，通訊監察譯文提到的「1 包」是指汽車音響，「
    一五」指「阿龍」要將該汽車音響賣給「小胖」1 千5 百元
    云云，洵屬狡辯之詞，無可採信。
  (六)就前述戊○○販賣摻有第一級毒品海洛因之香菸予「阿良」
    部分，「阿良」係與戊○○聯繫，嗣亦由戊○○出面與「阿
    良」為交易行為，被告乙○○除有騎機車搭載戊○○前往交
    易地點之行為外，查無證據足認尚涉及其他參與行為；另就
    前述戊○○販賣第二級毒品安非他命予「阿豐」部分，被告
    乙○○則僅居中聯繫，亦無證據堪認其有實施販賣毒品之構
    成要件行為，且衡情其應係基於幫助戊○○犯罪之意思而為
    上開行為，應認均屬幫助犯。至於前述被告乙○○將其受「
    阿龍」所託、置於其實力支配下之第二級毒品安非他命1 包
    ，於徵得「阿龍」同意之後，囑託戊○○持往販賣予「小胖
    」部分，被告王耀得、戊○○與「阿龍」3 人顯有犯意聯絡
    及行為分擔，應屬共同正犯。再者，戊○○交易摻有第一級
    毒品海洛因之香菸予「阿良」、交易第二級毒品安非他命予
    「阿豐」，分別向「阿良」、「阿豐」收取5 百元、1 千元
    之對價；被告乙○○、戊○○與「阿龍」3 人共同交易第二
    級毒品安非他命予「小胖」，向「小胖」收取1 千5 百元之
    對價，縱因戊○○、「阿龍」均未到案，且被告乙○○拒不
    吐實，無從究明相關毒品之取得成本，本院固無從查悉其交
    易毒品可獲取利潤之確切金額。惟海洛因、安非他命係屬毒
    品危害防制條例所定之第一、二級毒品，為法律嚴禁之違禁
    物，凡持有、移轉者即足以構成犯罪，且具有一定之交易價
    值，如無特殊情由，一般人倘非牟利，衡情豈有甘冒刑典而
    與他人交易毒品之理？本案固無從明確查悉交易毒品之利得
    金額，惟戊○○與「阿良」、「阿豐」；被告乙○○、戊○○與「阿龍」3 人與「小胖」均無特殊關係，於交易毒品之
    際，當場向「阿良」等人收取現金對價，復無跡證顯示係按
    同一價量委買或轉售，應認其與「阿良」等人進行毒品交易
    ，均係基於賺取利潤之營利意思甚明。
  (七)綜上所述，本案事證已臻明確，被告乙○○幫助戊○○販賣
    第一級毒品海洛因予「阿良」、販賣第二級毒品安非他命予
    「阿豐」；被告乙○○另與戊○○、「阿龍」共同販賣第二
    級毒品安非他命予「小胖」之犯行，均堪認定。
、論罪科刑及沒收：
一、查被告丙○○、乙○○行為後，毒品危害防制條例第4 條已
    於98年5 月20日修正公布，將第1 項至第3 項得併科罰金之
    數額提高之，比較新舊法適用結果，修正後規定非有利於被
    告2 人，依刑法第2 條第1 項前段，均應適用修正前之規定
    。是核被告丙○○所為，係犯修正前毒品危害防制條例第4
    條第1 項之販賣第一級毒品罪（事實欄第一項部分）及同條
    第2 項之販賣第二級毒品罪（事實欄第二、三項部分）。其
    持有第一級毒品海洛因、第二級毒品安非他命之行為，各為
    販賣之高度行為所吸收，均不另論罪。就上揭事實欄第一、
    三項部分，被告丙○○與戊○○間有犯意聯絡及行為分擔，
    均為共同正犯。就上揭事實欄第二項部分，被告丙○○係單
    獨犯罪，公訴人認其與戊○○有犯意聯絡及行為分擔，此部
    分尚有未洽。核被告乙○○所為，係犯刑法第30條第1 項前
    段、修正前毒品危害防制條例第4 條第1 項之幫助販賣第一
    級毒品罪（事實欄第四項部分），刑法第30條第1 項前段、
    修正前毒品危害防制條例第4 條第2 項之幫助販賣第二級毒
    品罪（事實欄第五項部分）及修正前毒品危害防制條例第4
    條第2 項之販賣第二級毒品罪（事實欄第六項部分）。其持
    有第二級毒品安非他命之行為，為販賣之高度行為所吸收，
    不另論罪。就上揭事實欄第六項部分，被告乙○○與戊○○
    、「阿龍」間有犯意聯絡及行為分擔，為共同正犯。就上揭
    事實欄第四、五項部分，被告乙○○係基於幫助他人犯罪之
    故意，而為構成要件以外之行為，為幫助犯，爰皆依刑法第
    30條第2 項規定減輕其刑，公訴人認此等部分亦屬共同正犯
    ，洵有誤會。被告丙○○所犯上揭事實欄第一、二、三項所
    示三罪；被告乙○○所犯上揭事實欄第四、五、六項所示三
    罪，犯意各別，行為互殊，均應分論併罰。查被告丙○○每
    次販賣、被告乙○○每次販賣或幫助販賣之第一級毒品海洛
    因或第二級毒品安非他命，數量不多，每次所得財物亦屬有
    限，而修正前毒品危害防制條例第4 條第1 項之販賣第一級
    毒品罪之法定刑為死刑或無期徒刑，同條第2 項之販賣第二
    級毒品罪之法定刑為無期徒刑或7 年以上有期徒刑，法重情
    輕，爰各依刑法第59條規定酌量減輕其刑（事實欄第一、二
    、三、六項部分）或遞減其刑（事實欄第四、五項部分），
    以求量刑之妥適平衡。又被告乙○○前因施用第二級毒品案
    件，經本院以95年度簡字第4167號判處有期徒刑5 月確定；
    另因施用第一、二級毒品案件，經本院以96年度訴字第1034
    號各判處有期徒刑8 月、5 月確定，上開各案，嗣經本院以
    96年度聲減字第5820號裁定減刑，並定其應執行刑為有期徒
    刑8 月確定，甫於97年7 月27日縮刑期滿執行完畢等情，有
    臺灣高等法院被告前案紀錄表可考，其於有期徒刑執行完畢
    後5 年以內，故意再犯本件有期徒刑以上之上開三罪，均為
    累犯，應依刑法第47條第1 項規定加重其刑，並依法先加後
    減之（惟修正前毒品危害防制條例第4 條第1 項之法定刑為
    死刑、無期徒刑部分；同條第2 項之法定刑為無期徒刑部分
    ，依法均不得加重之）。爰審酌被告2 人均正值壯盛之年，
    不思努力進取，明知海洛因、安非他命對於人體有莫大之戕
    害，為圖一己之私利，竟漠視毒品之危害性，而實施本件販
    賣、幫助販賣毒品等犯行，危害國民身心健康及社會風氣，
    進而敗壞社會治安，且不能勇於認錯，一再飾詞狡辯，犯罪
    後之態度非佳，及其犯罪之動機、目的、手段、參與程度、
    所得利益等一切情狀，分別量處如主文所示之刑，並定其應
    執行刑，以資懲儆。
二、被告丙○○先後3 次與戊○○共同販賣或自己單獨販賣毒品
    之所得1 千元、5 百元、3 千元；被告乙○○與戊○○、「
    阿龍」共同販賣毒品之所得1 千5 百元，為被告丙○○、乙○○犯本案販賣毒品罪所得之財物，縱未扣案，仍應依毒品
    危害防制條例第19條第1 項規定沒收或與其他共同正犯連帶
    沒收之，如全部或一部不能沒收時，以其財產或與其他共同
    正犯之財產連帶抵償之。扣案內含0000000000號SIM 卡之行
    動電話1 支，為被告乙○○所有，業據乙○○坦認在卷（見
    本院卷第51頁反面），查係供其實行上揭事實欄第五項部分
    所示幫助販賣毒品、上揭事實欄第六項部分所示共同販賣毒
    品所用之物，爰各依刑法第38條第1 項第2 款、毒品危害防
    制條例第19條第1 項沒收之。扣案內含0000000000號SIM 卡
    之行動電話1 支，則為共犯戊○○所有，此據戊○○供承不
    諱（見偵字第351 號卷第15頁），查係供其與被告乙○○共
    同實行上揭事實欄第六項部分所示販賣毒品所用之物，爰依
    毒品危害防制條例第19條第1 項沒收之。而被告丙○○與戊○○持以犯如附表一、二、三部分犯行所用之門號00000000
    00號、0000000000號行動電話，均未扣案，查分別係由案外
    人林建和、林金典向電信公司所申請，有通聯調閱查詢單可
    憑（見臺灣士林地方法院檢察署97年度監字第224 號卷第22
    、32頁），雖曾供被告丙○○及戊○○使用，惟尚難逕認係
    屬被告或共犯所有之物，復無證據堪認目前仍然存在，爰不
    予諭知沒收。至於本案查獲被告乙○○、戊○○之時，扣得
    其餘物品，均無證據足認與本案有何關連，亦不予宣告沒收
    ，併此敘明。
據上論斷，應依刑事訴訟法第299 條第1 項前段，毒品危害防制
條例第4 條第1 項（修正前）、第2 項（修正前）、第19條第1
項，刑法第11條前段、第2 條第1 項前段、第28條、第30條第1
項前段、第2 項、第47條第1 項、第59條、第38條第1 項第2 款
、第51條第5 款、第9 款，判決如主文。
本案經檢察官黃明絹到庭執行職務。
中    華    民    國    99    年    7     月    29    日
                  刑事第八庭  審判長法  官  陳鴻清
                                    法  官  曹惠玲
                                    法  官  朱嘉川
以上正本證明與原本無異。
如不服本判決應於收受送達後10日內向本院提出上訴書狀，並應
敘述具體理由；其未敘述上訴理由者，應於上訴期間屆滿後20日
內向本院補提理由書（均須按他造當事人之人數附繕本）「切勿
逕送上級法院」。
                                    書記官  陳聖儒
中    華    民    國    99    年    8     月    12    日
附錄本案論罪科刑法條全文：
修正前毒品危害防制條例第4 條：
製造、運輸、販賣第一級毒品者，處死刑或無期徒刑；處無期徒
刑者，得併科新臺幣1 千萬元以下罰金。
製造、運輸、販賣第二級毒品者，處無期徒刑或7 年以上有期徒
刑，得併科新臺幣7 百萬元以下罰金。
製造、運輸、販賣第三級毒品者，處5 年以上有期徒刑，得併科
新臺幣5 百萬元以下罰金。
製造、運輸、販賣第四級毒品者，處3 年以上10年以下有期徒刑
，得併科新臺幣3 百萬元以下罰金。
製造、運輸、販賣專供製造或施用毒品之器具者，處1 年以上7
年以下有期徒刑，得併科新臺幣1 百萬元以下罰金。
前五項之未遂犯罰之。

司法院資訊處製作；財團法人民間司法改革基金會備份。
